臺灣高等法院臺中分院刑事判決　　 94年度上更(二)字第234號
上　訴　人　臺灣臺中地方法院檢察署檢察官
被　　　告　丙○○
　　　　　　　　　　（現於臺灣臺中監獄執行中）
選任辯護人　陳鎮律師
上列上訴人因被告違反槍砲彈藥刀械管制條例案件，不服臺灣臺
中地方法院93年度訴緝字第105號中華民國93年5月17日第一審判
決（起訴案號：臺灣臺中地方法院檢察署92年度偵字第7612、12
049號），提起上訴，經判決後，由最高法院第二次發回更審，
本院判決如下：
    主 　 文
原判決撤銷。
丙○○未經許可，出借衝鋒槍、手槍，處有期徒刑陸年，併科罰
金新台幣肆拾萬元，罰金如易服勞役，以罰金總額與陸個月之日
數比例折算。扣案如附表一、二所示之槍枝、子彈（除鑑定試射
耗用者外）均沒收。
其餘被訴持有槍彈部分免訴。
    事 　 實
一、丙○○於民國（下同）九十年十二月間某日晚上，明知林明
    勇（已歿，另由檢察官為不起訴處分）在彰化市○○路金大
    都理ＫＴＶ旁之停車場所交付如附表所示之槍枝、子彈、槍
    枝之主要組成零件，均屬具有殺傷力之槍彈，竟未經許可，
    受林明勇之託帶回彰化縣和美鎮○○路四十巷二號住處藏放
    。嗣林明勇於一個月之後死亡，丙○○即未經許可，無故持
    有如附表所示具殺傷力之衝鋒槍、步槍、手槍、子彈、槍枝
    之主要組成零件、改造手槍（丙○○上開未經許可持有槍彈
    之行為部分，業經本院為免訴判決如下）。嗣丙○○於九十
    二年三月初某日，在臺中市○○區○○路一段附近，將如附
    表一所示之仿造烏茲衝鋒槍一枝（含彈匣一個）、彈匣一個
    、子彈三十三顆、槍枝之主要組成零件預備槍管二枝，及附
    表二所示之制式三五七左輪手槍一枝、子彈六顆、可發射子
    彈具有殺傷力之改造仿貝瑞塔玩具手槍一枝（含彈匣一個）
    、彈匣三個、子彈十五顆、以色列制式沙漠之鷹手槍一枝（
    含彈匣一個）、彈匣一個、子彈十八顆，如附表四所示之制
    式ＡＫ四七步槍一枝（含彈匣一個，槍枝管制編號0000
    000000），如附表三邊號３所示之制式ＡＫ四七步槍
    子彈七十二顆等物交付予乙○○保管藏放，乙○○即未經許
    可而藏放於臺中市○○路○段和成巷十二號乙○○之住處。
二、九十二年三月八日晚上二十二時左右，丙○○因故欲與天道
    盟鷹中會綽號「妹奶」（起訴書及原判決均誤載為「奶妹」
    ）之不詳姓名男子在臺中市○○路一八三號Ｅ－ＰＯＷＥＲ
    ＰＵＢ附近談判，即通知林俊榮、曾贊元、何明蔚、乙○○
    （乙○○業經本院於九十三年七月十四日以九十三年度上訴
    字第二九七號判處有期徒刑七年確定，曾贊元業經本院於九
    十四年四月二十七日以九十三年度上更一字第二一五號判處
    有期徒刑六年六月確定，林俊榮、何明蔚現由本院以九十四
    年度上更二字第二四四號審理中）前往助勢，並囑乙○○將
    如附表一、二所示之槍枝、子彈、槍枝之主要組成零件，以
    手提袋包裝後，帶往現場備用，嗣因談判之雙方發生爭執，
    丙○○明知乙○○所攜往現場者，均屬具有殺傷力之槍彈，
    竟另行基於未經許可出借衝鋒槍、手槍及子彈之犯意，接續
    將上開以色列制式沙漠之鷹手槍一支交付乙○○持有，將可
    發射子彈具有殺傷力之改造仿貝瑞塔玩具手槍一支交付林俊
    榮持有，將仿造烏玆衝鋒槍一支交付曾贊元持有，將制式三
    五七左輪手槍一支交付何明蔚持有（並均裝填子彈於彈匣中
    ），持以與對方對峙。其後幸未發生械鬥，丙○○乃收回後
    由乙○○負責將如附表一、二所示之槍枝、槍枝主要零件及
    子彈帶往住處繼續藏放。
三、丙○○嗣於九十二年三月底某日，向乙○○取回如附表四所
    示之制式ＡＫ四七步槍一枝（含彈匣一個，槍枝管制編號0
    000000000），並於九十二年四月初某日，在臺中
    市○○路上，將如附表三編號１、２所示之Ｍ一六Ａ一步槍
    一枝（含彈匣二個）、子彈三十七顆，交付予乙○○保管藏
    放，乙○○即未經許可而藏放於臺中市○○路○段中和巷三
    號住處。另林俊榮復承前概括之犯意，於九十二年四月初某
    日，由乙○○、丙○○交付附表二所示之槍枝、子彈後，經
    林俊榮持回藏放在臺中市○區○○○街八十一巷十一號十二
    樓之二號住處廚房之天花板上。
四、案經臺中市警察局移送臺灣臺中地方法院檢察署檢察官偵查
    起訴。
    理 　 由
壹、程序方面：
一、按憲法第十六條保障人民之訴訟權，就刑事被告而言，包含
    其在訴訟上應享有充分之防禦權。刑事被告詰問證人之權利
    ，即屬該等權利之一，且屬憲法第八條第一項規定「非由法
    院依法定程序不得審問處罰」之正當法律程序所保障之權利
    。為確保被告對證人之詰問權，證人於審判中，應依法定程
    序，到場具結陳述，並接受被告之詰問，其陳述始得作為認
    定被告犯罪事實之判斷依據。刑事審判上之共同被告，係為
    訴訟經濟等原因，由檢察官或自訴人合併或追加起訴，或由
    法院合併審判所形成，其間個別被告及犯罪事實仍獨立存在
    。故共同被告對其他共同被告之案件而言，為被告以外之第
    三人，本質上屬於證人，自不能因案件合併關係而影響其他
    共同被告原享有之上開憲法上權利，業經大法官會議釋字第
    五八二號解釋意旨明確揭示在案。本案共犯乙○○、林俊榮
    、曾贊元原係本案被告丙○○之共同被告，因被告丙○○經
    通緝由原審另案審結，本院上訴審於審理中業已依上開解釋
    意旨，經被告辯護人聲請傳喚共同被告乙○○、林俊榮、曾
    贊元到庭以證人身分作證，並經交互詰問確實保障被告丙○
    ○之訴訟權，先此敘明。
二、按被告以外之人，於審判外向法官所為之陳述，得為證據；
    被告以外之人於偵查中向檢察官所為之陳述，除顯有不可信
    之情況者外，得為證據；被告以外之人，於檢察事務官、司
    法警察官或司法警察調查中所為之陳述，與審判中不符時，
    其先前之陳述具有較可信之特別情況，且為證明犯罪事實存
    否所必要者，得為證據，刑事訴訟法第一百五十九條之一、
    第一百五十九條之二分別定有明文。(1)本案證人乙○○、林
    俊榮、曾贊元、何明蔚於九十二年四月八日，原審法院羈押
    訊問時之供述、證人乙○○於九十二年八月四日，原審法院
    九十二年度訴字第一九五八號案件審理時，向法官所為之供
    述，依上揭法律規定，應有證據能力。(2)證人乙○○、林俊
    榮、曾贊元以共同被告身分，於偵查中向檢察官所為之陳述
    ，並無顯有不可信之情況；其等於司法警察調查中所為之陳
    述，本院認比較於本院上訴審審判時之證述較為可採信，均
    認有證據能力（理由詳如後述），先此敘明。
貳、罪責認定方面：
一、訊據被告丙○○坦承於九十年十二月間某日晚上，受案外人
    林明勇之託，而未經許可寄藏如附表所示之槍枝、子彈、槍
    枝之主要組成零件，並因怕放在自己住處會被人發現，乃在
    九十二年過年前交予同案被告乙○○保管之犯行，惟辯稱：
    其因持有上開槍彈中之制式ＡＫ四七步槍一枝、制式九０手
    槍一枝、制式點二五手槍一枝、子彈三十三顆，而經臺灣臺
    中地方法院於九十三年六月二十三日以九十三年度訴字第八
    四六號判處有期徒刑七年六月確定，該案與本案有裁判上一
    罪關係，應為免訴之判決。且九十二年三月八日該日之情形
    係林俊榮與對方有債務關係，乙○○等人把槍拿出去其並不
    知情，其係事後才知悉，且有把上開制式ＡＫ四七步槍一枝
    自乙○○處取回保養，尚未放回去，乙○○等人就被查獲云
    云。
二、經查：
（一）如【附表一】至【附表三】所示之槍枝、子彈、主要組成
      零件，係於附表所示時間、地點為警查獲等情，業經證人
      即共犯乙○○、林俊榮於本院上訴審以證人身分證述明確
      ，且如【附表一】至【附表三】所示之物經送請內政部警
      政署刑事警察局鑑定，其結果分別如【附表一】至【附表
      三】「鑑驗結果欄」所示，亦有內政部警政署刑事警察局
      九十二年四月十四日刑鑑字第Ｚ000000000號、
      九十二年五月三十日刑鑑字第Ｚ000000000號槍
      彈鑑定書各一件在卷可稽（見偵字第七六一二號影印卷(一)
      第七五頁至八五頁、偵字第七六一二號影印卷(三)第九至十
      三頁）。又【附表一】編號１所示仿造衝鋒槍一枝，經本
      院另案進一步向內政部警政署刑事警察局函詢鑑定內容，
      該局函覆稱：「上開槍枝係仿美國ＩＮＧＲＡＭ廠Ｍ口
      經九ＭＭ衝鋒槍之材質、商標及槍枝外觀所製造，其槍枝
      結構及組裝精密度均較原廠槍枝明顯粗糙，惟仍可供擊發
      制式口徑九ＭＭ子彈使用，且不屬玩具或土（改）造槍之
      槍械」、「槍枝之殺傷力係與其所擊發之子彈動能有關，
      又因送鑑槍枝與原廠衝鋒槍均可用來擊發相同口徑（９Ｍ
      Ｍ　９×）之制式子彈，依據各國合法軍火商所生產之
      子彈擊發後之速度...，故認定送鑑槍枝與原廠衝鋒槍應
      具有相近似之致傷能力」，此有該局九十三年五月十八日
      刑鑑字第○九三○○九六三四一號函一份在卷足憑（見本
      院九十三年度上訴字第二九七號影印卷第八一、八二頁）
      ，故扣案之該把仿造烏茲衝鋒槍係經由「製造」而非「改
      造」，與原廠出產之衝鋒槍之殺傷力並無所區別，而非一
      般具殺傷力之改造玩具槍，或土造槍枝，故應仍屬槍砲彈
      藥刀械管制條例第四條第一項第一款所定之「衝鋒槍」，
      而非「其他可發射金屬或子彈具有殺傷力之各式槍砲」。
      又槍砲彈藥刀械管制條例第四條第三項規定：「槍砲、彈
      藥主要組成零件種類，由中央主管機關公告之」，內政部
      台內警字第八六七○六八三號公告依上開法律之授權，
      公告「槍管」、「彈匣」為槍枝之主要組成零件，扣案如
      【附表一】編號２、【附表二】編號４、７所示之彈匣，
      均非原配置於衝鋒槍、改造手槍、以色列制式手槍之彈匣
      ，而係獨立之主要組成零件；扣案如【附表一】編號４所
      示之預備槍管二枝，係屬土造金屬槍管，可供如【附表二
      】編號３所示之可發射子彈，具有殺傷力之改造玩具手槍
      使用，故均應認係槍枝之主要組成零件。又本案三次查獲
      之彈匣數量，警方將【附表一】、【附表二】槍枝等物品
      混合一併送請鑑定，而警方扣案物品目錄表（見警卷第二
      四、二二頁）與鑑定報告（見偵字第七六一二號影印卷(一)
      第七五頁）所載之彈匣數量不符，經本院比對鑑定報告內
      容暨其所附照片及扣案物品，認應以鑑定報告始為正確，
      並整理如附表所示，均先此敘明。
（二）【附表一】至【附表四】所示之槍枝、子彈、槍枝主要組
      成零件原係由被告丙○○所持有，而分別交由共犯乙○○
      、林俊榮、曾贊元等人寄藏等情，業經共犯乙○○、林俊
      榮、曾贊元於警詢、偵查中供述甚明，茲分述如下：
　　(1)共犯乙○○：於警詢時供稱：「（問：上述警方查獲之
      物品（即附表一所示物品）係何人所有？）係乙名綽號『
      大賓』之男子託一名不詳少年，於九十二年三月中旬左右
      ，在台中市○○區○○路一段附近交給我代為保管。...
      我與林俊榮綽號『俊榮』、曾贊元綽號『小羅』、何明蔚
      綽號『小何』等十餘人，曾於九十二年三月八日二十二時
      至二十四時，接獲綽號『大賓』男子說有急事電話後，共
      同前往台中市○○區○○路ＥＰＯＷＥＲ店外面，因為對
      方係綽號『妹奶』男子... 亦帶有大約一百人左右，雙方
      準備談判時，... 同時我們也拿出攜帶之長短槍四支（現
      為警方所查獲之所有槍械）... （問：你們當時所攜帶之
      槍械如何分配？槍械由何人所提供？）當時我配戴沙漠之
      鷹制式手槍一支（內有彈夾及子彈）、林俊榮綽號『俊榮
      』配戴貝瑞塔手槍一支（內有彈夾及子彈）、曾贊元綽號
      『小羅』配戴迷你烏茲衝鋒槍一支（內有彈夾及子彈）、
      何明蔚綽號『小何』則配戴左輪手槍一支（內有子彈）；
      所有槍械均由綽號『大賓』男子所提供。」（見警詢影印
      卷第二頁正反面）；「（問：上述...物品（即附表三）
      係何人所有？）係乙名綽號『大賓』之男子分別於九十二
      年三月五日左右，在台中市○○區○○路一段附近將一支
      制式ＡＫ四七步槍、子彈七十二顆及彈匣二個等物品；另
      於九十二年四月一日左右，在台中市○○區○○路一段附
      近，將一支制式Ｍ一六步槍【槍號ＰＲ一七六二一０】、
      制式Ｍ一六步槍子彈三十七顆、彈匣二個分別交給我代為
      保管。」「綽號『大賓』係丙○○...。綽號『大賓』之
      男子確實曾於九十二年三月八日左右有請我代為保管過一
      支制式ＡＫ四七步槍、子彈七十二顆及彈匣二個、一支制
      式Ｍ一六步槍【槍號ＰＲ一七六二一０】、制式Ｍ一六步
      槍子彈三十七顆及彈匣二個等物品無誤。... （問：現在
      該支制式ＡＫ四七步槍在何處？）該支制式ＡＫ四七步槍
      ，綽號『大賓』之男子於九十二年三月底左右有前來取走
      ，只留下ＡＫ四七步槍子彈七十二顆、一支制式Ｍ一六步
      槍【槍號ＰＲ一七六二一０】、制式Ｍ一六步槍子彈三十
      七顆及彈匣二個等物品。」（見偵字第七六一二號影印卷
      (一)第二三至二四頁）；於九十二年四月八日、同年月十
      日檢察官偵查中亦供稱：【附表一】、【附表三】之槍枝
      、子彈、槍管均係綽號大賓男子交予其保管（見偵字第七
      六一二號影印卷(一)第一一頁、六五頁）；九十二年四月
      八日於法院羈押訊問時亦供稱：、「槍（指附表一、三所
      示之槍枝）是大賓的，那天也是大賓叫我們去跟幫派談判
      」等語（九十二年度聲羈字第二○四號影印卷第三頁）；
      於原審法院供稱：被告丙○○將【附表一】、【附表三
      】所示槍枝、子彈等物交予伊保管，被告丙○○說，因其
      有正常工作，要將槍枝寄放在其住處比較放心，因其有欠
      丙○○七、八萬元，所以答應幫他藏放槍枝等語（見原審
      九十二年度訴字第一九五八號影印卷第二八頁）；於本
      院更二審審理時亦證稱：被告於九十二年三月間，有將如
      附表所示之槍彈交給其，因為其有工作，被告認為放在其
      住處比較安全等語（見本院更二卷第八五頁）。足見共犯
      乙○○於上開警詢、偵查、原審法院訊問及本院更二審審
      理時均供稱【附表一】、【附表三】所示之槍枝、子彈、
      槍枝主要組成零件均係被告所持有而交由其寄藏，且有於
      九十二年三月八日晚上，由被告丙○○提供上開槍枝供乙
      ○○等人配戴無訛。
  　(2)共犯林俊榮於：警詢時供稱：「（問：警方查扣之物（
      即附表二）何人所有？）是我及曾贊元二人所有，於九十
      二年四月五日放置於廚房上方天花板內，... （問：警方
      查扣之物來源為何？）是綽號『大賓』之男子寄放，...
      。（問：警方查出你曾於九十二年三月八日二十二時許，
      率眾持槍至台中市○○區○○路一八三號Ｅ─ＰＯＷＥＲ
      ＰＵＢ鬧事，是否有此事？）確實有此事，當時我持制式
      美製貝瑞塔手槍，曾贊元持制式衝鋒槍，何明蔚持制式美
      製三五七轉輪手槍，乙○○持制式以色列製沙漠之鷹手槍
      一支... 」（見警詢影印卷第五頁正反面）、「（問：你
      所說在你住處所查獲之三把手槍是綽號『大賓』的男子寄
      放，經查綽號『大賓』的男子真實姓名叫丙○○，... 是
      否你所說的『大賓』男子呢？）是的。（當場指認口卡片
      ）（問：丙○○是於何時、地寄放你住處？）是於本年四
      月四日下午五點左右，乙○○打行動電話給我說，『大賓
      』有三把手槍要寄放我家。過了不久，就有一位我不認識
      的人拿該三把手槍到我住處給我。（問：曾贊元是否知道
      ... 東西是丙○○寄放的三把手槍呢？他如何知道？）他
      知道。因為我有告訴他。（問：曾贊元如果與他人打架，
      是否可隨時動用該三把手槍呢？是否要經過你的同意呢？
      ）可以。不用經過我的同意。（問：你持有該三把手槍作
      何用途？該三把槍是否有使用過？）用來恐嚇他人及打架
      用的。該三把手槍於本年三月八日在臺中市○○區○○路
      一八三號Ｅ─ＰＯＷＥＲＰＵＢ使用過。」等語（見偵字
      第七六一二號影印卷(一)第二六頁正反面）；於九十二年
      四月八日、四月十日偵查中均供稱，上開槍枝確係綽號大
      賓男子所寄放，去Ｅ─ＰＯＷＥＲＰＵＢ亦係被告叫其等
      過去等語（見偵字第七六一二號影印卷(一)第九、六六頁）
      ；於九十二年四月八日於法院羈押訊問時亦供稱：警察
      詢問、檢察官訊問時所言均實在等語（見九十二年度聲羈
      字第二○四號影印卷第三頁背面），足見共犯林俊榮於上
      開警詢、偵查、原審羈押訊問時均供稱【附表二】所示槍
      枝、子彈確實被告丙○○所寄放等情甚明。
  　(3)共犯曾贊元於：警詢中供稱：「警方於九十二年四月七
      日十九時進入我住處（「（問：警方所查扣之槍械及子彈
      （即附表二）為何人所有？）都是我與林俊榮所有... 」
      「（問：警方所查扣的槍械等物來源如何？）是林俊榮向
      綽號『大賓』所借得的，由我及（林）俊榮共同持有並保
      管。」「（問：請問於九十二年三月八日凌晨在Ｅ─ＰＯ
      ＷＥＲＰＵＢ發生何事？...）當時在Ｅ─ＰＯＷＥＲＰ
      ＵＢ外面發生持槍談判事件。... 乙○○帶制式沙漠之鷹
      手槍，何明蔚帶三五七手槍，林俊榮帶制式貝瑞塔手槍，
      而我則攜帶迷你烏茲衝鋒槍在場。是綽號『大賓』發供我
      們緊急時使用。」（見警詢影印卷第八頁正面至第九頁正
      面）；「（問：為何『大賓』所有之槍彈會在你們手上？
      ）該槍械是大賓交給林俊榮保管。」「（問：大賓何時將
      該槍彈交給林俊榮？）於九十二年四月三日許，將該槍械
      交給林俊榮保管。」「... 該槍彈... 存放及搬運過程我
      都在場，... 」、「（問：該批槍彈是做何用途？你若要
      使用該槍彈是否必須經過林俊榮同意才能使用？）該批槍
      彈存放在我們住處，是因為怕有人要欺負我們時，或有事
      要處理時方便使用。若是有事情發生，我可以自行取用該
      槍彈，不用經過林俊榮同意。」、「（問：警方另於九十
      二年四月七日二十時許... 查獲乙○○非法持有迷你烏茲
      衝鋒槍一支、彈匣三個、子彈三十三發、預備槍管二支，
      你是否清楚？）我很清楚，該槍彈也是大賓所有，交由乙
      ○○保管。」等語（偵卷影印卷(一)第二九頁正面至第三０
      頁正面）；於九十二年四月八日偵查中仍供稱：「（問
      ：槍彈何人所有？）綽號大賓之成年男子的。（問：九十
      二年三月八日... 是否持槍至Ｅ─ＰＯＷＥＲＰＵＢ旁與
      人對峙？）當時... 大賓就說，旁邊之草叢內有一個袋子
      內有槍枝，叫我們去拿，由我、乙○○、曾贊元（筆誤，
      應為林俊榮）、何明蔚等四人各拿一把槍手上，... 我從
      大賓拿出來的袋子內拿出一把烏茲衝鋒槍，其他三人去拿
      短槍」等語（見偵字第七六一二號影印卷(一)第一三頁背面
      至第一四頁正面）；於原審羈押訊問時供稱：「扣案槍
      彈是在我朋友林俊榮的居住處起出，在談判現場，大賓是
      有拿制式槍枝給我拿著，因為那時候對方也有多人持槍。
      」等語（見原審九十二年度聲羈字第二○四號影印卷第三
      頁背面），足見共犯曾贊元於上開警詢、偵查中、原審羈
      押訊問時均供稱，【附表二】所示槍彈確實為被告丙○○
      所持有，且有於九十二年三月八日晚上，由被告丙○○提
      供上開槍枝供曾贊元等人配戴無訛。。
  　(4)按被告以外之人，於審判外向法官所為之陳述，得為證據
      ；被告以外之人於偵查中向檢察官所為之陳述，除顯有不
      可信之情況者外，得為證據；被告以外之人於檢察事務官
      、司法警察官或司法警察調查中所為之陳述，與審判中不
      符時，其先前之陳述，具有較可信之特別情況，且為證明
      犯罪事實存否所必要者，得為證據，刑事訴訟法第一百五
      十九條之一、第一百五十九條之二分別定有明文。本案共
      犯乙○○、林俊榮、曾贊元於九十二年五月一日以後之檢
      察官偵訊時，以及警方借提訊問、原審審理時、本院另案
      審理時、及本案本院上訴審審理時，以證人身分作證時，
      均翻異前詞，改稱附表所示槍枝、子彈、槍枝主要組成零
      件，並非被告丙○○所持有，並稱前揭警詢、偵查中供述
      ，均係遭警方刑求所致云云。惟查：
      共犯乙○○、林俊榮、曾贊元等人於偵查中，從未抗辯
      遭警方刑求，且於九十二年四月八日檢察官偵訊時，經共
      犯曾贊元請求通知辯護人到場，經檢察官通知辯護人到庭
      後，共犯曾贊元仍供稱【附表二】所示槍枝、子彈確實係
      被告丙○○所有，警詢筆錄伊有看過，均係按伊意思所記
      載，並為上揭所示之偵查供述，顯見共犯等人嗣後辯稱遭
      刑求始為上揭警詢、偵查供述云云，係屬事後迴護被告丙
      ○○之詞，不足採信，其等上揭供述應出於自由意思無訛
      。證人乙○○於本院上訴審證稱，警詢時係警方授意其
      供稱上開槍枝、子彈、槍枝主要組成零件係被告丙○○持
      有云云，然證人乙○○於羈押時，另於九十二年四月二十
      四日、同年五月一日，帶同警方起獲巴西制式手槍等槍枝
      子彈，參見本院九十三年度上訴字第二九七號判決附表三
      、附表四所記載，上開物品證人乙○○於警詢中卻供稱，
      係綽號阿弟者所交付，若果真警方授意證人乙○○攀誣被
      告丙○○，豈會不授意證人乙○○將上開槍枝子彈一併供
      述係由綽號阿賓男子所交付？況證人乙○○於原審法院九
      十二年八月四日訊問時，仍供稱，上開槍枝等物確實係綽
      號阿賓男子所交付，當時綽號阿弟者也在場等語，則證人
      乙○○於本院上訴審改稱係陳聰明、綽號阿弟交付上開槍
      枝等物云云，顯屬事後迴護被告丙○○之詞，實不足採信
      。再被告丙○○於本院更二審審理中，業已坦承上開槍
      枝、子彈、槍枝主要組成零件等物均係其所持有等語在卷
      ，益徵證人乙○○等人嗣後所供，係迴護被告丙○○之詞
      。本院審之共犯乙○○、林俊榮、曾贊元上揭警詢、偵
      查供述，其等三人對於九十二年三月八日如何經由被告丙
      ○○通知前往Ｅ─ＰＯＷＥＲＰＵＢ，並由被告丙○○交
      付槍枝準備械鬥等情均供述甚詳，且互核相符，甚且其等
      對於共犯曾贊元當時是持【附表一】編號１所示之仿造烏
      茲衝鋒槍、共犯何明蔚、林俊榮、乙○○分別持【附表二
      】編號１、３、５所示之三五七左輪手槍、仿貝瑞塔改造
      玩具槍、以色列制式手槍一節，供述完全一致，顯見其三
      人上揭警詢、偵查之供述應屬事實，再審之共犯三人上開
      供述時，綽號大賓即被告尚未到案，且離案發時點較為接
      近，其三人對案發情節印象鮮明，且較不易受外界影響，
      應比嗣後於本院上訴審之證詞較為可採。依上揭法律規定
      ，共犯乙○○、林俊榮、曾贊元上揭審判外供述，均有證
      據能力，且堪採信。其等三人於本院上訴審之證詞顯屬故
      意迴護被告丙○○之虛偽證詞，不足採信。
    (5)槍砲彈藥刀械管制條例第十八條第四項固規定；犯本條例
      之罪，於偵查或審判中自白，並供述全部槍砲、彈藥、刀
      械之來源及去向，因而破獲者，得減輕或免除其刑。惟查
      證人乙○○、曾贊元、林俊榮三人於被警查獲後，分別均
      供稱，槍彈等物係被告所交付，且對於九十二年三月八日
      凌晨，在Ｅ─ＰＯＷＥＲＰＵＢ發生持槍談判事件時，如
      何到現場，何人持何種型式之槍彈，所供均相符合，應係
      事實，顯非意圖獲得減刑或免除其刑之寬典而為陳述，併
      此敘明。
（三）綜上所述，本院認被告所辯：乙○○等人把槍拿出去其並
      不知情，其係事後才知悉云云，並不足採，本案事證明確
      ，被告犯行堪可認定，應依法論科。
三、按關於槍砲彈藥刀械管制條例所規定，就具有殺傷力槍、彈
    之持有、出借、出租、轉讓、販賣等犯行之處罰，目的在於
    認為具有殺傷力之『槍彈』，對於『破壞社會安全秩序潛在
    危險性』之法益有所侵害，而該法益侵害之危險性基本上係
    存在於槍彈持有之主體，因而除了處罰持有者，尚進一步針
    對『出借、出租、轉讓、販賣槍彈』等存在或移轉此危險源
    之行為主體加重處罰，乃在於『持有槍彈者』將槍彈『移轉
    』與原持有者以外之第三人後，已經使得槍彈存在之危險性
    擴張至第三人處，而擴張了該潛在危險性，故只要有『槍彈
    』自不同主體間移轉占有之交付事實存在，不論行為主體間
    究竟基於移轉所有權（販賣、轉讓），抑或係有償（出租）
    無償（出借）之間接占有關係，甚至移轉主體是否擁有所有
    權，均在所不問，僅問該移轉占有之行為是否擴張了該對於
    法益危險之侵害範圍。從而，對於持有槍彈或轉讓槍彈等罪
    所保護之法益，係以非法槍彈對於該槍彈存在所形成之潛在
    危險狀態是否擴散，而認定法益之侵害程度是否升高以定其
    非難刑責。查被告丙○○自承其於九十年十二月間某日晚上
    ，已自案外人林明勇處受寄而持有如附表所示具有殺傷力之
    槍枝、子彈、槍枝之主要組成零件，固已成立寄藏而持有上
    開槍枝、子彈、槍枝之主要組成零件罪名。然其嗣於九十二
    年三月八日晚上二十二時左右，因故欲與天道盟鷹中會綽號
    「妹奶」之不詳姓名男子談判，乃通知共犯林俊榮、曾贊元
    、何明蔚、乙○○等人前往助勢，並囑乙○○將如附表一、
    二所示之槍枝、子彈、槍枝之主要組成零件，以手提袋包裝
    後，帶往現場備用，嗣因談判之雙方發生爭執，被告丙○○
    為與對方對峙，竟將上開以色列制式沙漠之鷹手槍一支交付
    乙○○持有，將可發射子彈具有殺傷力之改造仿貝瑞塔玩具
    手槍一支交付林俊榮持有，將仿造烏玆衝鋒槍一支交付曾贊
    元持有，制式三五七左輪手槍一支交付何明蔚持有（並均裝
    填子彈於彈匣中），則見其將上開槍彈交付共犯乙○○等人
    ，並當場用於與天道盟鷹中會之不明人士對峙之用，顯已擴
    張槍彈之潛在危險性，其將槍彈出借予共犯乙○○等人使用
    ，已超出其原本受寄而持有槍彈之犯意內涵，而係另起犯意
    所為。又查被告行為後，槍砲彈藥刀械管制條例業於九十四
    年一月二十六日，經總統以華總一義字第○九四○○○一○
    一○一號令公布修正，並於九十四年一月二十八日生效。而
    修正前槍砲彈藥刀械管制條例第十一條第二項之未經許可，
    出借可發射子彈具有殺傷力之槍枝罪，於修正後，係規定在
    槍砲彈藥刀械管制條例第八條第二項，其法定刑為「五年以
    上有期徒刑，併科新臺幣一千萬元以下罰金」，較修正前之
    槍砲彈藥刀械管制條例第十一條第二項之法定刑「三年以上
    十年以下有期徒刑，併科新臺幣七百萬元以下罰金」為重，
    經比較新、舊法後，應依刑法第二條第一項但書規定，適用
    較有利於被告之舊法，其餘部分法律並未修正，因此無比較
    新舊法之問題。故核被告上開所為，係犯槍砲彈藥刀械管制
    條例第七條第二項之未經許可出借衝鋒槍、手槍罪、同條例
    第十二條第二項之未經許可出借子彈罪，修正前同條例第十
    一條第二項之未經許可出借可發射子彈具有殺傷力之改造玩
    具槍罪。公訴人認被告上開出借槍彈之行為，認僅成立未經
    許可持有槍彈罪；而【附表二】編號３之槍枝係仿貝瑞塔改
    造手槍，公訴人誤認係制式手槍，均有未洽，因本院認定被
    告之犯罪事實與公訴意旨所認之犯罪事實，其基本社會事實
    相同，應依刑事訴訟法第三百條變更起訴法條。被告於同一
    時地將上開槍枝、子彈分別出借予共犯乙○○等人，為接續
    犯。又其同時出借衝鋒槍、手槍、子彈、可發射子彈具有殺
    傷力之改造玩具槍，為想像競合犯，應依刑法第五十五條前
    段，從一重依槍砲彈藥刀械管制條例第七條第二項之未經許
    可出借衝鋒槍、手槍罪處斷。原審判決疏未仔細審酌共犯乙
    ○○、林俊榮、曾贊元等人上揭警詢、偵查、原審之供詞，
    率爾認定被告犯罪不能證明而諭知被告無罪之判決，顯有未
    洽。檢察官上訴指摘原審判決不當，為有理由，自應由本院
    撤銷改判。爰審酌本件被告公然於夜間出借上開槍枝、子彈
    予共犯，用以持槍恃強與人談判對峙，影響社會秩序非輕，
    其出借之數量非少，犯後並已逃亡，於通緝到案後仍未坦承
    犯行，尚無悔意等一切情狀，量處如主文第二項所示之刑，
    並諭知罰金如易服勞役之折算標準。至扣案如【附表一】、
    【附表二】所示之槍彈，除於鑑定時試射耗用之子彈已喪失
    效能，而失其違禁物之性質外，均屬違禁物，應依刑法第三
    十八條第一項第一款之規定宣告沒收。至於其餘扣案之步槍
    、子彈、槍枝主要組成零件、手槍彈匣等物，因非被告所出
    借予共犯之槍彈，本院認無於本案加以沒收之必要。
四、公訴意旨另以：被告丙○○於不詳時地，取得如附表所示之
    槍枝、子彈，旋即未經許可，無故持有如附表所示具殺傷力
    之槍、彈，因認被告涉犯槍砲彈藥刀械管制條例第七條第四
    項之未經許可持有手槍罪、同條例第十二條第四項之未經許
    可持有子彈罪等語。然按同一案件曾經法院為實體上之判決
    確定者，應依刑事訴訟法第三百零二條第一款之規定，為免
    訴之判決。此項確定判決既判力之原則，不論實質上之一罪
    ，或連續犯、牽連犯、想像競合犯等裁判上之一罪，其一部
    事實已經判決確定者，對於構成一罪之其他部分，均有其適
    用，此乃基於審判不可分之關係，在審理事實之法院，就全
    部犯罪事實，依同法第二百六十七條之規定，本應予以審判
    ，故其判決確定之效力，應及於全部之犯罪事實。次按寄藏
    槍彈後，其持有槍彈之行為乃寄藏之當然結果，不另論持有
    罪。經查：被告前因於九十年十二月間，明知林明勇在彰化
    市○○路金大都ＫＴＶ旁之停車場所交付之制式ＡＫ四七步
    槍一支（含彈匣一個）、制式九０手槍一支、制式點二五手
    槍一支、子彈三十三顆，係具殺傷力之槍、彈，竟未經許可
    ，受林明勇之託帶回彰化縣和美鎮○○路四十巷二號住處藏
    放等行為，業經臺灣臺中地方法院於九十三年六月二十三日
    以九十三年度訴字第八四六號刑事判決，認被告係想像競合
    犯槍砲彈藥刀械管制條例第七條第四項之寄藏步槍及同條例
    第十二條第四項之寄藏子彈等罪，而從一重論處寄藏步槍罪
    刑確定，有上開臺灣臺中地方法院刑事判決書影本及臺灣高
    等法院被告前案紀錄表存卷可稽（見本院上更(一)卷第三十六
    頁至第四十五頁）。依上開資料所示，被告於九十年十二月
    間即寄藏、持有如附表四所示之制式ＡＫ四七步槍一支，此
    在本件被告被查獲持有如附表一、二、三所示具殺傷力之槍
    彈及槍枝之主要組成零件之前，且依共犯乙○○上開於警詢
    時之陳述，被告約於九十二年三月上旬曾請其代為保管制式
    ＡＫ四七步槍一支，被告於本院更二審審理中，亦坦稱其託
    請乙○○保管之該支制式ＡＫ四七步槍，即是其於九十年十
    二月間受林明勇之託代為寄藏之制式ＡＫ四七步槍等語，再
    參酌被告於前案寄藏之地點係在彰化縣和美鎮、臺中縣烏日
    鄉等處，與本案槍彈被查獲之地點在臺中市南屯區等處，其
    距離尚非遙遠，並非毫無關聯，自堪認被告本案所查獲之槍
    彈與前案所查獲之槍彈係屬同一批來源，則被告於上開確定
    判決前同時持有本案之槍彈，應可認定。故本件被告所涉犯
    之持有槍彈罪與上開確定判決所犯之寄藏槍彈罪，依上開說
    明，應有想像競合犯之裁判上一罪關係，自不應再予論罪科
    刑。原審不察，遽對被告為無罪之判決，核有未當，自應由
    本院將原審判決撤銷，就被告被訴持有槍彈部分諭知免訴之
    判決。
據上論斷，應依刑事訴訟法第三百六十九條第一項前段、第三百
六十四條、第二百九十九條第一項前段、第三百條、第三百零二
條第一款，槍砲彈藥刀械管制條例第七條第二項、第十二條第二
項，修正前槍砲彈藥刀械管制條例第十一條第二項，刑法第十一
條前段、第二條第一項但書、第五十五條前段、第四十二條第三
項、第三十八條第一項第一款，判決如主文。
本案經檢察官甲○○到庭執行職務。
中　　華　　民　　國　　94　　年　　11　　月　　23　　日
              刑事第十一庭  審判長法　官　黃　梅　月
                                  法　官　黃　日　隆
                                  法　官　林　宜　民
上列正本證明與原本無異。
如不服本判決應於收受送達後十日內向本院提出上訴書狀，其未
敘述上訴之理由者並得於提起上訴後十日內向本院補提理由書（
均須按他造當事人之人數附繕本）。
                                  書記官　陳　振　海
中　　華　　民　　國　　94　　年　　11　　月　　25　　日
【附表一】九十二年四月七日晚間二十時左右，於臺中市南屯區
          ○○路一段和成巷十二號乙○○住處查獲：
┌──┬────────────┬───────────────────────┐
│編號│查獲物品名稱、數量      │           鑑    驗    結    果               │
├──┼────────────┼───────────────────────┤
│１  │仿造烏茲衝鋒槍一枝（含  │槍枝管制編號0000000000，認係仿美國ＩＮＧＲＡＭ│
│    │彈匣一個）              │廠Ｍ型口徑９ｍｍ衝鋒槍製造之仿造衝鋒槍，機械│
│    │                        │性能良好，可擊發口徑９ｍｍ制式子彈，認具殺傷力│
│    │                        │；並非玩具槍或改造、土造槍枝。                │
├──┼────────────┼───────────────────────┤
│２  │彈匣一個                │認係金屬彈匣可供上揭烏茲衝鋒槍使用。          │
├──┼────────────┼───────────────────────┤
│３  │子彈三十三顆（其中制式  │三十二顆認係口徑９ｍｍ制式子彈，具殺傷力一顆，│
│    │子彈試射六顆，土造子彈  │認係由土造金屬彈殼加裝直徑約８．８ｍｍ金屬彈頭│
│    │一顆已試射耗用，試餘子  │而成之土造子彈，經實際試射，可擊發，認具殺傷力│
│    │彈二十六顆）            │。                                            │
├──┼────────────┼───────────────────────┤
│４  │槍枝之主要組成零件預備  │認均係土造金屬槍管，可供附表二仿貝瑞塔手槍（槍│
│    │槍管二枝                │枝管制編號0000000000）使用。                  │
└──┴────────────┴───────────────────────┘
【附表二】九十二年四月七日晚間十九時左右，於臺中市南區○
          ○○街八十一巷十一號十二樓之二室林俊榮住處天花
          板內查獲：
┌──┬────────────┬───────────────────────┐
│編號│查獲物品名稱、數量      │           鑑    驗    結    果             　│
├──┼────────────┼───────────────────────┤
│１  │制式三五七左輪手槍一枝  │槍枝管制編號0000000000，認係ＴＡＵＲＵＳ廠製０│
│    │                        │．３５７吋之制式左輪手槍，機械性能良好，可擊發│
│    │                        │０．３５７吋子彈，認具殺傷力。             　 │
├──┼────────────┼───────────────────────┤
│２  │子彈六顆（其中０．３５７│四顆，認均係口徑０．３５７吋制式子彈，認均具殺│
│    │吋制式子彈四顆，試射三顆│傷力。二顆，認均係口徑０．３８吋制式子彈，認均│
│    │，０．３８吋制式子彈試射│具殺傷力。                                  　│
│    │二顆），試餘子彈一顆。  │                                           　 │
├──┼────────────┼───────────────────────┤
│３  │可發射子彈，具有殺傷力之│槍枝管制編號0000000000，認係仿ＢＥＲＥＴＴＡ廠│
│    │改造玩具手槍。（含彈匣一│Ｍ９型半自動手槍製造之玩具手槍換裝土造金屬滑套│
│    │個）                    │及土造金屬槍管改造而成之改造手槍，機械性能良好│
│    │                        │，可擊發適用子彈，認具殺傷力。　              │
│    │                        │金屬彈匣，可供槍枝管制編0000000000（仿貝瑞塔手│
│    │                        │槍）槍枝使用。　                              │
├──┼────────────┼───────────────────────┤
│４  │彈匣三個                │認係金屬彈匣可供上揭仿貝瑞塔手槍使用。      　│
├──┼────────────┼───────────────────────┤
│５  │子彈十五顆              │均認係口徑９ｍｍ制式子彈，具殺傷力。       　 │
├──┼────────────┼───────────────────────┤
│６  │以色列制式沙漠之鷹手槍一│槍枝管制編號0000000000，認係ＩＭＩ廠ＪＥＲＩＣ│
│    │枝（含彈匣一個）        │ＨＯ型口徑９ｍｍ之制式半自動手槍，機械性能良好│
│    │                        │，可擊發口徑９ｍｍ子彈，認具殺傷力。        　│
│    │                        │金屬彈匣，可供槍枝管制編號0000000000（以色列制│
│    │                        │式沙漠之鷹手槍）槍枝使用。                  　│
├──┼────────────┼───────────────────────┤
│７  │彈匣一個                │認係金屬彈匣可供上揭以色列制式手槍使用。   　 │
├──┼────────────┼───────────────────────┤
│８  │子彈十八顆              │均認係口徑９ｍｍ制式子彈，具殺傷力。       　 │
└──┴────────────┴───────────────────────┘
【附表三】九十二年四月十日下午十三時十分左右，於臺中市南
          屯區○○路○段中和巷三號乙○○住處房間內查獲：
┌──┬────────────┬───────────────────────┐
│編號│查獲物品名稱、數量      │           鑑    驗    結    果               │
├──┼────────────┼───────────────────────┤
│１  │制式Ｍ一六Ａ一步槍一枝  │槍枝管制編號0000000000，認係菲律賓ＥＬＩＳＣＯ│
│    │（含彈匣二個）          │  ＴＯＯＬ廠製美國ＣＯＬＴ公司ＭＡ１口徑型５│
│    │                        │．５６ｍｍ制式步槍，機械性能良好，認具殺傷力，│
│    │                        │                                              │
├──┼────────────┼───────────────────────┤
│２  │子彈三十七顆（已試射三  │認均係口徑５．５６ｍｍ制式步槍子彈，均認具殺傷│
│    │顆，試餘三十四顆）      │力。                                          │
├──┼────────────┼───────────────────────┤
│３  │制式ＡＫ四七步槍子彈七  │認均係口徑７．６２ｍｍ制式步槍子彈，均認具殺傷│
│    │十二顆                  │力。                                          │
└──┴────────────┴───────────────────────┘
【附表四】在臺中縣烏日鄉○○路五一二之九號前之廢棄車內起
          獲：
一、制式ＡＫ四七步槍一枝（含彈匣一個，槍枝管制編號000
    0000000）                           Ｉ
